【裁判字號】    99,簡上,140
【裁判日期】    990825
【裁判案由】    賭博
【裁判全文】
臺灣屏東地方法院刑事判決             99年度簡上字第140號
上  訴  人
即  被  告  甲○○
上列上訴人因賭博案件，不服本院99年度簡字第878 號，中華民
國99年5 月26日第一審判決（99年度偵字第2527號），提起上訴
，本院判決如下：
    主  文
原判決撤銷。
甲○○犯普通賭博罪，處罰金新台幣伍仟元，如易服勞役，以新
台幣壹仟元折算壹日。扣案之骰子顆、杯蓋壹組、撲克牌捌張
及新台幣壹佰元均沒收。
    事  實
一、甲○○基於普通賭博之犯意，於民國99年3 月2 日9 時15分
    許，在屏東縣東港鎮○○里○○路活動中心前之公共場所，
    以搖骰子方式比點數大小之方式供不特定人下注押賭，嗣於
    同日9 時50分許，為警據報前往現場查獲，並扣得當場之賭
    具骰子3 顆、杯蓋1 組、撲克牌8 張及賭檯上之財物新台幣
    （下同）100 元。
二、案經屏東縣政府警察局東港分局報請台灣屏東地方法院檢察
    署檢察官聲請以簡易判決處刑。
    理  由
一、上開事實，業據被告坦承不諱，核與證人即本件查獲員警林
    順興於偵查中之證述：到現場時已看到被告等3 、4 人圍著
    桌子擲骰子在玩，伊等上前之後，一堆人一哄而散只剩下被
    告在收骰子之事實相符合，並有扣案之賭資100 元、骰子3
    顆、杯蓋1 組、撲克牌8 張等物可資佐證，本件事證明確，
    被告犯行應可認定。
二、核被告甲○○所為，係犯刑法第266 條第1 項之普通賭博罪
    。原審以被告罪證明確，據以論罪科刑，固非無據，惟本件
    被告並無意圖營利之情形（詳下述），原審卻另論以刑法第
    268 條後段意圖營利聚眾賭博罪，即有未洽。上訴意旨雖未
    指摘此部分，惟原判決既有上開可議之處，自應由本院加以
    撤銷改判。爰審酌被告素行、犯罪動機、手段、賭資不多，
    規模不大，所生危害非鉅及其犯後態度等情，量處罰金
    5,000 元，並諭知易服勞役之折算標準。扣案之骰子3 顆、
    杯蓋1 組、撲克牌8 張係當場之賭具，100 元則為賭檯上之
    財物，均應依刑法第266 條第2 項規定宣告沒收。
三、聲請意旨另以：被告在上公共場所以搖骰子方式供不特定人
    押賭另涉犯刑法第268 條後段意圖營利聚眾賭博罪。惟所謂
    意圖營利者，係行為人擬從賭博中賺取經濟上之非法利益，
    即俗稱之抽頭錢而言。查被告自警詢起即堅稱：僅在現場玩
    賭並無抽頭行為等語（警卷第3-6 頁、偵卷第4 頁、本院卷
    第25頁），另依偵查報告所示，當場有人聚賭，警員前往查
    獲被告以搖骰子方式供不特定人押賭等語（警卷第2 頁），
    是本件被告是否有抽頭之情形，已非無疑。被告另所供稱該
    100 元係伊押在點上之賭金等語（警卷第3 頁），準此，現
    場除上開現金外，並無其餘之財物，亦即警方並未查扣任何
    抽頭金或抽頭之財物，足見被告辯稱伊僅係單純之賭博，並
    無抽頭之情事，信而有據，而屬可採。本件被告即無營利行
    為，核其行為除構成普通賭博罪外，尚難論以刑法第268 條
    後段意圖營利聚眾賭博罪，惟聲請意旨認此部分與普通賭博
    罪間，具有想像競合犯之裁判上一罪關係，爰不另為無罪之
    諭知。
據上論斷，應依刑事訴訟法第455 條之1 第1 項、第3 項、第36
9 條第1 項前段、第364 條、第299 條第1 項前段，刑法第266
條第1 項、第2 項、第42條第3 項，刑法施行法第1 條之1 ，判
決如主文。
本案經檢察官李秀玲到庭執行職務。
中    華    民    國    99    年    8     月    25    日
                  刑事第二庭  審判長法  官  黃國永
                                    法  官  翁世容
                                    法  官  劉怡孜
以上正本證明與原本無異。
本件不得上訴。
中    華    民    國    99    年    8     月    25    日
                                    書記官  溫訓暖

司法院資訊處製作；財團法人民間司法改革基金會備份。
